臺灣臺北地方法院刑事判決　
                                      110年度訴字第817號
公  訴  人  臺灣臺北地方檢察署檢察官
被      告  陳炳煌  


上列被告因傷害案件，經檢察官聲請以簡易判決處刑，經法官認
為不宜簽改分本件（聲請案號：110年度偵字第13681號），因所
犯非為死刑、無期徒刑、最輕本刑為三年以上有期徒刑之罪或高
等法院管轄第一審案件，被告於本院準備程序進行中，就被訴事
實為有罪之陳述，審判長於告知被告簡式審判之旨，並聽取當事
人之意見後，由本院裁定以簡式審判程序審理，判決如下：
    主  文
陳炳煌傷害人之身體，處拘役肆拾日，如易科罰金，以新臺幣壹
仟元折算壹日。
    事    實
本件事實經認定與如附件臺灣臺北地方檢察署檢察官聲請簡易判
決處刑書相同，茲引用之。
　　理    由
一、上開事實訊據被告陳炳煌坦承不諱，核與告訴人黃春風於警
    、偵訊指、證述情節相符，並有臺灣臺北地方檢察署110年3
    月30日勘驗筆錄暨所附監視器錄影畫面翻拍照片（110年度
    他字第2579號卷第129至145頁）、告訴人負傷就診之臺北醫
    學大學附設醫院診斷證明書（同卷第107頁）在卷可稽，互
    核相脗，事證明確，其犯行洵堪認定。
二、核被告所為，係犯刑法第277條第1項傷害罪。爰審酌被告犯
    罪動機、手段、所生危害、犯後坦承頗知悔悟，當庭表示要
    與告訴人和解為其拒絕等一切情狀，量處如主文所示之刑，
    並諭知易科罰金之折算標準。
據上論斷，應依刑事訴訟法第299條第1項前段、第273條之1第1
項、第310條之2、第454條第2項、刑法第277條第1項、第41條第
1項、刑法施行法第1條之1第1項，判決如主文。
本案經檢察官林婉儀到庭執行職務。 
中　　華　　民　　國　　110 　年　　11　　月　　16　　日
                  刑事第十二庭  法　官  李英豪　
上正本證明與原本無異。 
如不服本判決應於收受送達後20日內向本院提出上訴書狀，並應
敘述具體理由；其未敘述上訴理由者，應於上訴期間屆滿後20日
內向本院補提理由書（均須按他造當事人之人數附繕本）「切勿
逕送上級法院」。告訴人或被害人如對於本判決不服者，應具備
理由請求檢察官上訴，其上訴期間之計算係以檢察官收受判決正
本之日期為準。 因疫情而遲誤不變期間，得向法院聲請回復原
狀。
                                書記官  李璁潁
中　　華　　民　　國　　110 　年　　11　　月　　16　　日
附件：
臺灣臺北地方檢察署檢察官聲請簡易判決處刑書　
                                    110年度偵字第13681號
　　被　　　告　陳炳煌　男　66歲（民國00年0月00日生）
　　　　　　　　　　　　住臺北市○○區○○街00號8樓
　　　　　　　　　　　　國民身分證統一編號：Z000000000號
    選任辯護人  桂大正律師
上列被告因傷害案件，業經偵查終結，認為宜聲請以簡易判決處刑
，茲將犯罪事實及證據並所犯法條分敘如下：
　　　　犯罪事實
一、陳炳煌（所涉恐嚇罪嫌部分，另為不起訴處分）係址設臺北
    市大安區臨江街之坡心市場商業大樓（下稱坡心市場）住戶
    ，黃春風則係坡心市場第六屆管理委員會主任委員，詎陳炳
    煌於民國109年8月1日上午9時5分許，在臺北市○○區○○街00
    號地下2樓停車場，因停車位糾紛與黃春風發生爭執，竟基
    於傷害他人身體之犯意，以徒手推倒黃春風後，再以右手毆
    打黃春風頭部之方式，傷害黃春風，致黃春風受有腦震盪、
    頭部外傷之傷害。
二、案經黃春風告訴及臺北市政府警察局大安分局報告偵辦。
　　　　證據並所犯法條
一、證據清單暨待證事實：
編號 證據清單 待證事實 一 被告陳炳煌於警詢時及本署偵查中之供述 供述有於犯罪事實欄所載之時間及地點，與告訴人黃春風發生爭執並對告訴人揮手，以及出拳打告訴人幾拳之事實。 二 告訴人黃春風於警詢時及本署偵查中之指訴 證明其於犯罪事實欄所載之時間及地點，遭被告以犯罪事實欄所載之方式傷害告訴人之事實。 三 ㈠本署勘驗筆錄暨所附監視器錄影畫面翻拍照片 ㈡告訴人負傷就診之醫院診斷證明書 佐證於犯罪事實欄所載之時間及地點，被告與告訴人發生爭執，而以上揭方式傷害告訴人，致告訴人受有如犯罪事實欄所載之傷害之事實。 
二、按正當防衛必須對於現在不法之侵害始得為之，侵害業已過
    去，即無正當防衛可言。至彼此互毆，又行為人必以一方初
    無傷人行為，因排除對方不法侵害而加以還擊，始得主張正當
    防衛；又互毆縱使一方先出手，還擊之一方在客觀上若非單
    純對於現在不法侵害實行必要之排除、反擊行為，因其本身具
    有傷害犯意，其互為攻擊之還手反擊行為，自無主張正當防
    衛權餘地（最高法院30年度上字第1040號判決意旨、最高法
    院92年度台上字第3039號判決意旨參照）。經查，被告有以前
    揭方式毆打告訴人，業據告訴人指訴綦詳，且有告訴人負傷
    就診之診斷證明書及本署勘驗筆錄等在卷可憑，被告此行為
    並非單純隔擋、排除之防衛行為，揆諸上揭說明，被告自無從
    據此主張正當防衛，先予敘明。
三、核被告所為，係犯刑法第277條第1項之傷害罪嫌。
四、依刑事訴訟法第451條第1項聲請逕以簡易判決處刑。
  　此　致
臺灣臺北地方法院
中　　華　　民　　國　 110　　年　　8 　　月　　27　　日
                              檢  察  官  林  劭  燁
本件正本證明與原本無異
中　　華　　民　　國　 110　　年　  9　   月　  11  　日
                              書  記  官  石  珈  融
本件係依刑事訴訟法簡易程序辦理，法院簡易庭得不傳喚被告、
輔佐人、告訴人、告發人等出庭即以簡易判決處刑；被告、被害
人、告訴人等對告訴乃論案件如已達成民事和解而要撤回告訴或
對非告訴乃論案件認有受傳喚到庭陳述意見之必要時，請即另以
書狀向簡易法庭陳述或請求傳訊。
附錄本案所犯法條全文
中華民國刑法第277條
傷害人之身體或健康者，處 5 年以下有期徒刑、拘役或 50 萬
元以下罰金。
犯前項之罪，因而致人於死者，處無期徒刑或 7 年以上有期徒
刑；致重傷者，處 3 年以上 10 年以下有期徒刑。